【裁判字號】    98,上易,301
【裁判日期】    980709
【裁判案由】    竊盜
【裁判全文】
臺灣高等法院臺南分院刑事判決         98年度上易字第301號
上  訴  人
即  被  告  甲○○
上列上訴人因竊盜案件，不服臺灣臺南地方法院九十七年度易字
第一七六六號中華民國九十八年三月十日第一審判決（起訴案號
：臺灣臺南地方法院檢察署九十七年度偵字第一三一○○號），
提起上訴，本院判決如下：
    主  文
上訴駁回。
    事  實
一、甲○○曾於民國八十七年間犯竊盜罪，經本院以九十二年度
    重上更（四）字第五三０號判處有期徒刑三年十月確定，復
    於八十八年間因犯竊盜罪，經本院以八十八年度上易字第一
    二八六號判處有期徒刑一年確定，又於九十三年間再犯竊盜
    罪，經本院以九十三年度上易字第四０二號判處有期徒刑九
    月確定，經入監服刑後，上開有期徒刑一年、九月部分因適
    逢減刑，經本院以九十六年度聲減字第六三０號分別減為有
    期徒刑六月、四月又十五日，其中有期徒刑六月部分，並與
    前揭有期徒刑三年十月部分定應執行刑為有期徒刑四年，於
    九十七年一月九日假釋出獄，甫於九十七年四月十四日縮刑
    期滿執行完畢，猶不知悔改，復於九十七年八月二十七日下
    午四時二十八分許，騎乘車牌號碼NEX-一七一號重型機車至
    台南市○○路○段六五八號新光三越百貨公司之室外機車停
    車場，停妥後見乙○○所有車牌號碼○九九-BZJ號紅色重型
    機車停放該處無人看管，竟基於意圖為自己不法之所有，以
    其所有之萬能鑰匙開啟該機車（價值約新臺幣四萬七千元）
    之電門而竊取得手，旋並戴上乙○○置放在該機車上之銀藍
    色安全帽騎乘離去，嗣因乙○○發現其機車遭竊，報警後經
    調閱新光三越百貨公司之監視錄影帶，始查悉上情，嗣於同
    日下午六時三十分許，甲○○返回該停車場欲騎乘上開NEX-
    一七一號重型機車時為警查獲，扣得甲○○所攜帶使用之0
    000000000、0000000000號行動電話，
    並於NEX-一七一號重型機車停放處旁之花圃內扣得其所有，
    且供犯罪所用以膠帶纏裹握柄之萬能鑰匙五支（起訴書誤載
    為四支）。
二、案經臺南市警察局第二分局報請臺灣臺南地方法院檢察署檢
    察官偵查起訴。
    理  由
壹、程序方面：
    按被告以外之人於審判外之言詞或書面陳述，除法律有規定
    者外，不得作為證據，刑事訴訟法第一百五十九條第一項固
    定有明文。惟被告以外之人於審判外之陳述，雖不符刑事訴
    訟法第一百五十九條之一至第一百五十九條之四規定，而經
    當事人於審判程序同意作為證據，法院審酌該言詞陳述或書
    面陳述作成時之情況，認為適當者，亦得為證據；當事人、
    代理人或辯護人於法院調查證據時，知有第一百五十九條第
    一項不得為證據之情形，而未於言詞辯論終結前聲明異議者
    ，視為有前項之同意，同法第一百五十九條之五亦有明文。
    查本案所援引具傳聞性質之言詞（證人洪崇欽、乙○○於警
    詢時之證詞）或書面證據，關於證據能力，提示當事人均對
    之表示無意見，亦未於本案言詞辯論終結前聲明異議，爭執
    無證據能力；本院審酌各該審判外供述證據及書面作成時之
    情況，製作當時之過程、內容、功能等情況，其取得並無違
    法情形，具備合法可信之適當性保障，經綜合判斷，與本件
    犯罪待證事實，具有關連性，核無可信度明顯過低之情事，
    認具適當性，均得作為證據。
貳、實體認定：
一、訊據上訴人即被告甲○○矢口否認有何竊盜犯行，辯稱：伊
    於案發當天下午四點多至六點半間，都在新光三越百貨公司
    內逛街，並未離開，而伊所騎車號NEX-一七一號之機車在其
    逛百貨公司這段期間，都停放在百貨公司停車場內未騎乘離
    開，且伊從未碰過扣案之萬能鑰匙，該萬能鑰匙與伊無關，
    伊未偷竊被害人乙○○機車云云。經查：
(一)被害人乙○○係於案發當天下午發現其機車遭竊後，經報警
    調閱新光三越百貨公司之監視錄影帶，發現其紅色機車係於
    錄影帶所示時間即同日下午四時二十八分五十秒，遭一名上
    著白色Ｔ恤上衣、下著褲沿有白邊短褲，頭戴被害人所有銀
    藍色安全帽之男子騎走，而該人之衣著特徵與案發當天經警
    查獲之被告衣著相符，業據證人乙○○於警詢時供證甚明（
    見警卷第十八至十九頁），並有監視器翻拍照片十五張（見
    警卷第三十至三六頁、第四五至四八頁）、現場模擬照片六
    張（見警卷第五三至五五頁）在卷可資比對，而被告確有於
    當日下午六時二十三分許由戶外要進入新光三越百貨公司，
    有前揭翻拍照片可憑（見警卷第三四頁、第四八頁下圖），
    且為被告所自承（見原審卷第七六頁），而經比對上開監視
    器翻拍相片結果，被告自戶外走進百貨公司所著之衣褲特徵
    ，確與該位騎走被害人機車之騎士衣著特徵相符。再者，經
    警方調閱被告所持用之0000000000號行動電話門
    號雙向通聯紀錄顯示，被告於案發當天下午三時十九分十秒
    之發話基地台為臺南市○○路二五二號八樓之一屋頂；同日
    下午四時四十五分十一秒之發話基地台為臺南市○○路五一
    八號十一樓之二屋頂；同日下午五時六分四十六秒之受話基
    地台為臺南縣安定鄉海寮村二五之十一號二樓屋頂；同日下
    午六時二十一分五十九秒之受話基地台為臺南市○○路○段
    二六○號十二樓屋頂；同日下午六時三十一分三十九秒之受
    話基地台為臺南市○○路○段六五八號（即新光三越百貨公
    司），有臺南市警察局第二分局以九十七年十二月十六日南
    市警二刑字第○九七四二二八一二六○號函附通聯調閱查詢
    單在卷足憑（見原審卷第五二至五七頁），足見案發當天下
    午四時許至六時三十分許之間，被告確有離開新光三越百貨
    公司，嗣後再返回該百貨公司，此不僅與被告所辯其於下午
    四時許至六時三十分許均在百貨公司內逛街之情節不符，且
    被告既供稱這段期間其所騎之NEX-一七一號機車始終都停放
    在百貨公司內，若無不法，被告實無隱瞞上揭時段有離開百
    貨公司之情事，況被告要離開百貨公司不騎乘自己機車，顯
    然應係騎乘他人機車離開，始會刻意隱瞞該段時間之行蹤，
    益見證人乙○○陳稱監視錄影畫面上該位騎走其機車之男子
    與被告特徵相符，確屬可信。被告所辯案發期間從未離開過
    百貨公司，即無足採。
(二)又被告所騎乘之車號NEX-一七一號機車，經警方比對錄影帶
    結果，發現原係停放在新光三越百貨公司北側通道被害人機
    車隔鄰，經警通報百貨公司安管組人員注意該輛車號NEX-一
    七一號機車車主有無返回並回報警方，嗣被告於案發當天下
    午六時三十分許，至新光三越百貨公司停車處欲騎乘其NEX-
    一七一號機車時，遭百貨公司保全人員洪崇欽要求其在機車
    停放處暫勿離開，待警方趕至現場盤查時，旋在被告所站立
    位置之花圃內查獲扣案之五支萬能鑰匙，業據證人洪崇欽於
    警詢時陳證明確，被告亦坦承其曾把手放在花圃上之花台等
    語（見警卷第九頁反面），且有監視器翻拍照片十四張（見
    警卷三七至三九頁、第四九至五二頁）、現場照片八張（見
    警卷第二六至二九頁）在卷，及以膠帶纏裹握柄之萬能鑰匙
    五支扣案可資佐證，該五支萬能鑰匙經送臺南市警察局採證
    結果，其中有二支鑰匙分別在纏繞黑色膠帶靠鑰匙端膠黏面
    各採獲指紋一枚，經送內政部警政署刑事警察局鑑定比對結
    果，其中一枚與被告指紋卡之右食指指紋相符，有臺南市警
    察局九十七年十二月五日南市警鑑字第○九七五○三九一四
    七○號函附採證相片十八幀、九十七年十二月二十九日南市
    警鑑字第○九七二八○○一一九○號函附內政部警政署刑事
    警察局鑑驗書附卷可憑（見原審卷第四四至四九頁、第五八
    至六一頁），而扣案之萬能鑰匙既由被告以膠帶纏裹握柄完
    成，顯然係屬被告所有無訛。雖被告辯稱：萬能鑰匙上面的
    指紋是警察叫伊去按而照相的云云。然被告於原審供稱：「
    （這五支萬能鑰匙與你是否有關？）沒有，沒有碰過這五支
    萬能鑰匙。」等語（見原審卷第七六頁），被告既未碰過該
    萬能鑰匙，顯無警察要其按鑰匙照相之事，況卷內亦無被告
    手指鑰匙之拍攝照片，所辯旨在避就飾詞，無足採取。而被
    告既將隨身攜帶之萬能鑰匙丟藏在花圃內，堪認其係因見行
    跡敗露，始會在保全人員要求其留下並利用警方到場前之空
    隙，將扣案之萬能鑰匙丟藏花圃以圖滅跡明灼。而被告隨身
    攜帶可開啟他人機車電門之萬能鑰匙，且復騎乘他人機車離
    開百貨公司，而該位騎乘被害人機車離開百貨公司之騎士衣
    著特徵，又與被告所著衣褲相符，綜上等情相互勾稽以觀，
    足認係被告以萬能鑰匙竊取被害人機車，並騎乘離開百貨公
    司，洵可憑信。
(三)被告雖又辯稱：原判決認伊手機於九十七年六月二十七日下
    午四時四十五分十一秒之發話基地台為臺南市○○路五一八
    號十一樓之二；同日下午五時六分四十六秒之發話基地台為
    臺南縣安定鄉．．．茲短短二十一分鐘內，發話基地台竟由
    「臺南市○○路」移至「臺南縣安定鄉」，顯不符常情云云
    ，惟查該基地台位置係電信業者對於使用行動電話者位置之
    紀錄，僅在證明被告所辯未離開新光三越百貨公司，為不足
    採之理由。至被告是否能在二十一分鐘內，發話基地台由「
    臺南市○○路」移至「臺南縣安定鄉」，並不影響被告犯罪
    事實之認定。被告另辯：被害人說她安全帽是小頂的，竊車
    的人戴她的安全帽走，但錄影帶顯示騎走機車的人所戴的安
    全帽是全罩式，跟被害人所述不符云云。然被害人所有紅色
    機車確於上開時地遭人竊取，其安全帽形式如何，亦不影響
    本件事實之認定。
(四)綜上所述，被告所辯俱無可採，本件事證明確，其犯行堪以
    認定，應依法論科。
二、核上訴人即被告甲○○所為，係犯刑法第三百二十條第一項
    之竊盜罪。被告曾於八十七年間犯竊盜罪，經本院以九十二
    年度重上更（四）字第五三０號判處有期徒刑三年十月確定
    ，復於八十八年間因犯竊盜罪，經本院以八十八年度上易字
    第一二八六號判處有期徒刑一年確定，又於九十三年間再犯
    竊盜罪，經本院以九十三年度上易字第四０二號判處有期徒
    刑九月確定，經入監執行後，上開有期徒刑一年、九月部分
    因適逢減刑，經本院以九十六年度聲減字第六三０號分別減
    為有期徒刑六月、四月又十五日，其中有期徒刑六月部分，
    並與前揭有期徒刑三年十月部分定應執行刑為有期徒刑四年
    ，於九十七年一月九日假釋出獄，甫於九十七年四月十四日
    縮刑期滿執行完畢，有臺灣高等法院被告前案紀錄表在卷可
    稽，其於有期徒刑執行完畢後，五年內故意再犯本件有期徒
    刑以上之罪，為累犯，應依刑法第四十七條第一項規定，加
    重其刑。
三、原審以被告罪證明確，因予適用刑法第三百二十條第一項、
    第四十七條第一項、第三十八條第一項第二款，刑法施行法
    第一條之一之規定，審酌被告正值壯年，不思循合法途徑獲
    致財物，竟貪圖慾便而罹罪章，已有多次犯罪前科，素行不
    佳，所竊取為他人之機車，影響他人使用機車工作及生活之
    需求甚鉅，暨被告犯罪之動機、目的、手段、生活狀況、品
    行、智識程度等一切情狀，量處有期徒刑十月，並敘明扣案
    之萬能鑰匙五支為被告所有，且為供犯本罪所用之物，依刑
    法第三十八條第一項第二款之規定宣告沒收。本院經核原判
    決認事用法俱無不合，量刑亦稱妥適，被告上訴意旨否認犯
    罪，指摘原判決不當，非有理由，應予駁回。
據上論斷，應依刑事訴訟法第三百六十八條，判決如主文。
本案經檢察官郭珍妮到庭執行職務。
中    華    民    國    98    年    7     月    9     日
                  刑事第四庭    審判長法  官  吳志誠
                                      法  官  陳珍如
                                      法  官  高明發
以上正本證明與原本無異。
不得上訴。
                                      書記官  歐貞妙
中    華    民    國    98    年    7     月    10    日
附錄本案論罪科刑法條：
中華民國刑法第320條第1項
（普通竊盜罪）
意圖為自己或第三人不法之所有，而竊取他人之動產者，為竊盜
罪，處5年以下有期徒刑、拘役或5百元以下罰金。


司法院資訊處製作；財團法人民間司法改革基金會備份。
